最高法院刑事判決                              八十八年度台上字第五二一三號
    上  訴  人  甲○○
右上訴人因違反槍砲彈藥刀械管制條例案件，不服台灣高等法院台南分院中華民國八
十八年七月八日第二審判決（八十八年度上訴字第八七四號，起訴案號：台灣台南地
方法院檢察署八十八年度偵字第一三五○號），提起上訴，本院判決如左：
    主  文
上訴駁回。
    理  由
按刑事訴訟法第三百七十七條規定，上訴於第三審法院，非以判決違背法令為理由，
不得為之。是提起第三審上訴，應以原判決違背法令為理由，係屬法定要件。如果上
訴理由狀並未依據卷內訴訟資料，具體指摘原判決不適用何種法則或如何適用不當，
或所指摘原判決違法情事，顯與法律規定得為第三審上訴理由之違法情形，不相適合
時，均應認其上訴為違背法律上之程式，予以駁回。本件上訴人甲○○上訴意旨略以
：上訴人對本件未經許可，製造可發射金屬，具殺傷力鋼管槍之犯行，已坦承不諱，
有悔過之意，上訴人有正當工作，品行尚可，非專以持槍犯罪為常業或有此習慣，實
因年幼無知，一時好奇而犯法，情有可原。且上訴人所製造、持有之鋼管槍祇能射擊
鋼珠，其殺傷力低，危險性小，原審仍量處六年徒刑之重刑，不免有情輕法重之嫌，
故請撤銷原判決，而為適切之判決云云。惟查本件原判決認定上訴人基於概括之犯意
，於民國八十七年十月間某日，未經許可，在台南市○○路，委請不知情銑床工人，
將鋼管滾溝，自行製造可發射金屬鋼珠具有殺傷力之鋼管槍一把。嗣於八十八年一月
二十二日下午四時四十分許，被警方在台南市○○路一○三○巷二五弄二四號住處查
獲，扣得鋼管槍一把、鋼珠一包、底火一盒、鞭炮一串。復於八十八年三月底，在台
南市○○街，未經許可，持一鋼管，委由不知情銑床工人，在該鋼管上滾溝，自行製
造可發射金屬鋼珠具有殺傷力鋼管槍一把。嗣於八十八年四月七日十一時三十分許，
被警方在台南市○○路一○三○巷二五弄二四號住處查獲，並扣得鋼管槍一把等情，
乃維持第一審論處上訴人連續未經許可，製造可發射金屬，具有殺傷力鋼管槍罪刑之
判決，而駁回其在第二審之上訴，已敘明上開事實，業據上訴人於警訊及偵、審中坦
認不諱，並有鋼管槍二把、鋼珠一包、底火一盒、鞭炮一串扣案足資佐證，且前開鋼
管槍，經送內政部警政署刑事警察局鑑驗結果，認定均屬二節式土造鋼管槍，內徑約
一一‧三MM，以打擊前半槍管底火（藥），引爆槍管內火藥為發射動力，機械性能良
好，具殺傷力，有內政部警政署刑事警察局鑑定通知書兩紙附卷足證，上訴人之供述
核與事實相符，為其所憑之證據及認定之理由，從形式上觀察，原判決並無違背法令
情形。上訴意旨未依據卷內訴訟資料，具體指摘原判決不適用何種法則或如何適用不
當，核與首揭上訴第三審之法定要件不符，且量刑之輕重，原屬審判上之職權，原判
決已說明審酌刑法第五十七條各款之情形，而在法定刑度內量處其刑，上訴人並未指
原判決量刑有何違背法令之處，僅單純就科刑之輕重為爭執，亦難認係適法之第三審
上訴理由。本件上訴顯屬違背法律上之程式，應予駁回。
據上論結，應依刑事訴訟法第三百九十五條前段，判決如主文。
中      華      民      國    八十八    年      九      月     十六     日
                              最高法院刑事第十一庭
                                  審判長法官  陳  炳  煌
                                        法官  陳  正  庸
                                        法官  陳  世  雄
                                        法官  陳  東  誥
                                        法官  張  春  福
      右正本證明與原本無異
                                              書  記  官
中      華      民      國    八十八    年      九      月    二十二    日
